# 编制合并报表为何要将投资收益与未分配利润抵消？

提问人：wufaxian 时间：2019-12-12 08:05:08
请看下图。在前一步，母公司长投与子公司股东权益抵消时已经借记年末未分配利润了。为什么在这里还要与母公司投资收益进行抵消？而且又将年末未分配利润贷记回来了！母公司的借长投；贷投资收益不就是一个 的两面么。为什么要分别和未分配利润来 “抵消”。两次抵消以后未分配利润没增没减。这么做是什么会计原理？
2FEC00F0-E8D5-49EF-A4EA-0429B629F1A0.jpeg (297.74 KB, 下载次数: 0)
5 天前上传

回答人：chenyiwei
这里的贷记年末未分配利润，是作为整笔分录的平衡数，但这个数字不会真正过录到合并底稿中，合并利润分配表（权益变动表）中的期末未分配利润是根据各项目的抵消后金额运算出来的。